【裁判字號】    95,交訴,117
【裁判日期】    950731
【裁判案由】    業務過失致死
【裁判全文】
臺灣彰化地方法院刑事判決             95年度交訴字第117號
公  訴  人  臺灣彰化地方法院檢察署檢察官
被      告  甲○○
上列被告因過失致死案件，經檢察官提起公訴（九十五年度偵字
第四九九九號），本院認有刑事訴訟法第二百七十三條之一第一
項之情形，而改依簡式審判程序判決如下：
        主  文
甲○○從事業務之人，因業務上之過失致人於死，處有期徒刑玖
月，緩刑年。
        事  實
一、甲○○為四維精密材料股份有限公司貨運車司機，為從事駕
    駛業務之人，其於民國（下同）九十五年五月十二日上午十
    時許，駕駛車牌號碼６５７３－ＥＮ號自小貨車，沿彰化縣
    花壇鄉○○○街由東往西方向行駛，行經彰化縣花壇鄉○○
    路與中正東街交岔路口時，應注意駕駛人應注意車前狀況，
    並隨時採取必要之安全措施，而依當時情形，天候晴、日間
    自然光線充足，路面乾燥無缺陷、無障礙物、視距良好，又
    無不能注意之情形，竟疏於注意，即貿然前行，適有李進財
    騎乘車牌號碼ＩＤＦ－１１１號重型機車沿彰化縣花壇鄉○
    ○路由南往北方向行駛，至上揭交岔路口，亦疏未注意車前
    狀況，隨時保持必要之應變措施，逕自騎乘上開機車行經該
    路口，致甲○○一時煞避不及，竟以所駕駛前述自小貨車之
    前側車頭撞擊由李進財騎乘上開機車之右側車身，致李進財
    當場人車倒地，受有右前額擦傷、雙唇部瘀血及挫裂傷等頭
    部外傷，並引起顱內出血，送醫急救後，仍不治死亡。甲○
    ○於肇事後犯罪未被發覺前，即自行報案，並向前住處理之
    彰化縣警察局交通隊彰化分隊員警張聰正，坦承係肇事司機
    ，並接受裁判。
二、案經甲○○自首；由臺灣彰化地方法院檢察署檢察官據報相
    驗後，自動檢舉偵查起訴，本院認有刑事訴訟法第二百七十
    三條之一第一項之情形，而改依簡式審判程序審理。
        理  由
一、按除被告所犯為死刑、無期徒刑、最輕本刑為三年以上有期
    徒刑之罪或高等法院管轄第一審案件者外，於刑事訴訟法第
    二百七十三條第一項程序進行中，被告先就被訴事實為有罪
    之陳述時，審判長得告知被告簡式審判程序之旨，並聽取當
    事人、代理人、辯護人及輔佐人之意見後，裁定進行簡式審
    判程序；除簡式審判程序及簡易程序案件外，第一審應行合
    議審判，刑事訴訟法第二百七十三條之一第一項、第二百八
    十四條之一分別定有明文。本件被告甲○○所犯係死刑、無
    期徒刑、最輕本刑為三年以上有期徒刑或高等法院管轄第一
    審案件以外之罪，並於本院行準備程序時就被訴事實為有罪
    之陳述，本院合議庭依前揭規定，經評議結果，裁定改由受
    命法官獨任行簡式審判程序，先予敘明。
二、上揭事實，業據被告甲○○於警、偵訊中及本院行準備程序
    與審理時均坦承不諱，復有彰化縣警察局道路交通事故調查
    報告表、道路交通事故現場圖、車禍現場與車損照片等件附
    卷可稽，且被害人李進財係因本件車禍顱內出血致死等情，
    ，業經台灣彰化地方法院檢察署檢察官督同榮譽法醫師相驗
    明確，有相驗屍體證明書、驗斷書及勘驗筆錄等在卷可憑，
    是被害人李進財之死亡，係由被告甲○○之行為所致，其間
    有相當因果關係，已極為明確。
三、按「汽車駕駛人應注意車前狀況，並隨時採取必要之安全措
    施」，道路交通安全規則第九十四條第三項定有明文，並為
    駕駛人之被告所應注意，且依當時視距良好之狀況，並無不
    能注意情事。又被告駕車至有燈光號誌之交岔路口時，雖係
    綠燈號誌，惟交通號誌係指揮交通之一種手段，綠燈號誌僅
    係表示駕駛人可前進行駛而已，駕駛人在行駛中仍需按道路
    交通安全規則第九十四條第三項之規定，注意車前狀況，並
    隨時採取必要之安全措施，並非見到綠燈號誌即可不注意車
    前狀況，任意行駛（最高法院二十四年上字第一六九六號判
    例參照）。被告竟疏於注意，未注意車前之狀況，即貿然前
    行。使二車遂於前開路口發生碰撞，致被害人李進財死亡而
    肇事。被告之駕駛行為有過失甚明。
四、被告係四維精密材料股份有限公司之貨運車司機，駕駛車輛
    為其業務，其為從事駕駛業務之人至明，是核其所為，係犯
    刑法第二百七十六條第二項之罪。被告於肇事後犯罪未被發
    覺前向前住處理之警員，坦承其為肇事司機，並接受裁判，
    有彰化縣警察局道路交通事故肇事人自首情形紀錄表一紙在
    卷可按，為對未發覺之罪自首而受裁判，應依修正前刑法第
    六十二條前段之規定，減輕其刑。爰審酌被告過失程度輕重
    、對被害人所造成危害、其於肇事後態度，及肇事後被告對
    被害人家屬已為民事賠償，有調解書及其他等一切情狀，量
    處如主文所示之刑。末查被告甲○○前未曾受有期徒刑以上
    刑之宣告，有台灣彰化地方法院檢察署刑案資料查註紀錄表
    及本院被告全國前案紀錄表在卷可稽，本件係偶發初犯，經
    此教訓，應知警惕，無再犯之虞，認所宣告之刑，皆以暫不
    執行為適當，均併宣告緩刑三年，以勵自新。按被告行為後
    ，刑法關於自首、緩刑之規定，均有修正，經綜合比較，緩
    刑有無負擔；自首是「必減」其刑等結果，以適用舊法較有
    利於被告，故依刑法第二條第一項前段，適用修正之規定為
    妥，附此說明。
據上論斷，應依刑事訴訟法第二百九十九條第一項前段、第二百
七十三條之一第一項，刑法第二條第一項前段、第二百七十六條
第二項、修正前第六十二條前段、修正前第七十四條第一款，判
決如主文。
本件經檢察官江孟芝到庭執行職務。
中    華    民    國    95    年    7     月    31    日
                        臺灣彰化地方法院交通法庭
                            法  官  洪志賢
以上正本證明與原本無異。
如不服本判決，應於判決送達後十日內向本院提出上訴狀 (須附
繕本 )。
中    華    民    國    95    年    8     月    2     日
                            書記官  洪年慶
中華民國刑法第276條
（過失致死罪）
因過失致人於死者，處 2 年以下有期徒刑、拘役或 2 千元以下
罰金。
從事業務之人，因業務上之過失犯前項之罪者，處 5 年以下有期
徒刑或拘
役，得併科 3 千元以下罰金。


司法院資訊處製作；財團法人民間司法改革基金會備份。
